# 子公司注销后，相关商誉具体如何处理

提问人：sisisiminglei 时间：2020-02-29 14:58:17
陈版 请教一下 公司A通过非同一控制企业合并收购了汽车经销商集团B B公司下属有 10 家子孙公司 均为汽车4S店 并存在大额商誉 商誉已经划分到下属资产组 B集团计划期后将下属的孙公司D注销 注销前将资产负债由其母公司C承继 B公司对C公司持股55% C公司对D公司持股100% 两家公司位于同一城市的一南一北 吸收合并的原因为D公司所处的区域动迁 而由于经销商要满足主机厂的选址和展厅设计等要求 D公司只能先注销 将资产、负债移交母公司 这时C公司的小股东向C公司提议 由于在主机厂申请成为经销商 手续较为繁琐 他们借这个机会 以升级为由再合资在该城市的开发区成立一家新的4S店 并优先使用原来D公司的资产和人员 但是主要业务发生了变化之前的D公司主营为二手车业务、维修、装潢 新4S店主营新车、二手车、维修、装潢 持股比例也会发生变化 B公司持股51% 小股东49% D公司之前的资产组主要是展厅的装修费、车间专用维修机器 车间专用维修机器已经使用 8 年以上 账面已经摊销完 大概率期后会报废 在D公司注销前剩余未摊销完装修费进损益 大部分资产基本会被处置或者报废 资产组金额会很小 请教陈版 结合上述期后情况 一方面D公司尚未注销掉 本来计划在 2 月份注销 由于疫情延迟 新公司设立计划仅有初步意向 大股东与小股东一直未进行二次见面沟通 在 2019 年对D公司资产组对应的商誉如何做减值测试

回答人：chenyiwei
如果在 2019 年末之前，已经确定要将D注销并基本确定了资产、负债的处理方案，则从该方案看，新设4S店和原先D公司经营的4S店之间并无经济上的关联，只是借用了B公司的壳子和经销商资质，最初确认的商誉对应的资产组已不存在，因此建议将原先对应于D公司的商誉全部予以核销处理。